【裁判字號】    99,交聲,2222
【裁判日期】    950531
【裁判案由】    聲明異議
【裁判全文】
臺灣臺中地方法院交通事件裁定        99年度交聲字第2222號
原處分機關  高雄市政府交通局
異  議  人
即受處分人  甲○○
上列異議人即受處分人因違反道路交通管理處罰條例案件，對於
高雄市政府交通局中華民國99年月28日所為之裁決（原處分：高
市交裁字第裁32-G9H193030號違反道路交通管理事件裁決書），
聲明異議，本院裁定如下：
    主  文
異議駁回。
    理  由
一、原處分機關高雄市政府交通局略以：聲明異議人即受處分人
    甲○○（下稱受處分人）所有車牌號碼M3-2853號自用小客
    車，於民國98年11月19日16時29分許，於臺中市○○路○段
    155巷2號前，因「不緊靠道路右側停車」之違規，經臺中市
    警察局第六分局永福派出所以中市警交字第G9H193030號掣
    單舉發，受處分人提申訴，經舉發單位查復，仍有不服，本
    局於99年1月28日爰依道路交通處罰條例第56條第1項第6款
    以高市交裁字第裁32-G9H193030號裁決書處罰鍰新臺幣（下
    同）900元，逾期則依裁決書處罰主文規定裁處等語。
二、受處分人聲明異議意旨略以：伊於98年11月19日16時29分許
    ，將係爭車輛停放於臺中市○○路○段1552號前，因該路段
    店家將招牌擺放於路上，導致車輛無法僅靠路邊，然伊為了
    預留讓行人通行，遂將車輛停放於距離38公分的位置；雖然
    為車輛未靠近路邊，但也未停放於快車道上云云。
三、按汽車駕駛人停車時，不依順行方向，或不緊靠道路右側，
    或併排停車，或單行道不緊靠路邊停車，處600元以上1,200
    元以下罰鍰，道路交通管理處罰條例第56條第1項第6款定有
    明文。次按快慢車道分隔線（白實線），用以指示快車道外
    側邊緣之位置，劃分快車道與慢車道之界線；又停車時應依
    車輛順行方向緊靠道路右側，其右側前後輪胎外側距離緣石
    或路面邊緣不得逾40公分，道路交通標誌標線號誌設置規則
    第183條之1、道路交通安全規則第112條第2項亦分別規定明
    確。
四、經查：
  (一)受處分人所有之車號M3-2853號自用小客車，於98年11月19
    日16時29分許，於台中市○○路○段155巷2號前，因「不緊
    靠道路右側停車」之違規，經警製單舉發，為受處分人所不
    爭執，並有舉發通知單及採證相片1張在卷可稽，是受處分
    人不緊靠道路右側停車之違規行為，洵堪認定。
  (二)受處分人以上開情詞置辯，惟按前揭規定停車時須緊靠路邊
    ，並具體規定其右側前後輪胎外側距離路面邊緣不得逾40公
    分，其旨在於避免妨礙其他行駛於快、慢車道車輛之通行。
    查其採證相片上顯示受處分人所駕駛之自用小客車未能緊靠
    道路右側停車，且車身停放於劃分快、慢車道之白色實線上
    ，對於行駛於該路段快、慢車道之其他車輛，顯已造成妨礙
    。再者，係爭車輛停放位置已佔據道路正常行駛線道，將使
    依順行方向行進之其他車輛，因受處分人停放之車輛突出，
    影響直線通行視線，致生撞擊受處分人所有車輛之危險，此
    有舉發照片在卷可查，末者，該路段之商家招牌擺放於道路
    中，影響受處分人無法緊靠停車，受處分人即應另擇他地，
    於不影響交通、不違反道路交通安全規則之處停車，實無主
    張「受處分人車輛右側輪胎距離廣告招牌有38公分」以求免
    責之理。是系爭車輛之停放方式實已影響其他車輛之通行，
    而有妨害交通之虞，受處分人所辯，屬事後卸責之詞，委無
    可採。
五、綜上所述，受處分人所有上開車輛確有於上揭時、地不緊靠
    道路右側停車之違規行為，受處分人於應到案日期前到案申
    訴，原處分機關道路道路交通管理處罰條例第56條第1項第6
    款、違反道路交通管理事件統一裁罰基準表之規定，裁處受
    處分人罰鍰900元，核無違誤，受處分人執上開事由指摘原
    處分不當，求予撤銷，為無理由，應予駁回。
六、據上論斷，應依道路交通管理處罰條例第87條第2項，道路
    交通案件處理辦法第19條，裁定如主文。
中    華    民    國    95    年    5     月    31    日
                      交通法庭  法  官  洪挺梧
以上正本證明與原本無異。
如不服本裁定，應於收受送達後5日內向本院提出抗告狀。（應
附繕本）
                                書記官  劉雅玲
中    華    民    國    95    年    5     月    31    日

司法院資訊處製作；財團法人民間司法改革基金會備份。
